臺灣彰化地方法院刑事判決　　　　　　　　　　　　　九十一年度訴字第二二八號
　　公　訴　人　臺灣彰化地方法院檢察署檢察官
　　被　　　告　甲○○
右列被告因違反毒品危害防制條例案件，經檢察官提起公訴（九十年度毒偵字第四六
三七號），本院判決如左：
    主  文
甲○○施用第一級毒品，累犯，處有期徒刑拾月；扣案第一級毒品海洛因壹包（淨重
零點零柒公克）沒收銷燬之。
    事  實
一、甲○○前因違反毒品危害防制條例案件，經本院判處有期徒刑四月確定，於民國
    九十年六月十五日執行完畢。其前另因施用第一、二級毒品案件，經依本院以八
    十八年度毒聲字第二四０三號裁定送觀察、勒戒後，認無繼續施用毒品之傾向，
    由臺灣彰化地方法院檢察署檢察官分別於八十八年六月二十五日以八十八年度偵
    字第六三二九號，及同年七月二十九日以八十八年度偵字第六九二四號為不起訴
    處分確定。復因施用第一級毒品案件，經觀察、勒戒後，認有繼續施用毒品之傾
    向，先送強制戒治，並由臺灣彰化地方法院檢察署檢察官提起公訴，嗣於八十九
    年十一月四日經本院以八十九年度訴字第八七五號判處有期徒刑八月確定。詎其
    仍未戒除毒癮，復於九十年十一月二十一日採尿前四十五時內某時，在彰化縣內
    不詳處所，以不詳方式，施用第一級毒品海洛因一次，嗣於九十年十一月二十一
    日十九時五十分許在彰化縣溪湖鎮○○里○○路○段三一六號前，為警查獲，並
    扣得第一級毒品海洛因一包（淨重○‧○七公克）。
二、案經彰化縣警察局溪湖分局報告臺灣彰化地方法院檢察署檢察官偵查起訴。
    理  由
一、訊據被告甲○○矢口否認有上開犯行，辯稱：並未施用海洛因，不知為何尿液送
    驗呈嗎啡陽性反應，僅驗尿前天曾開刀云云。惟查被告甲○○於九十年十一月二
    十一日十九時五十分許獲案後，為警採集其尿液送驗，結果呈嗎啡陽性反應，此
    有彰化縣衛生局於九十年十二月十日出具之煙毒尿液檢驗成績書一件在卷可憑，
    復有第一級毒品海洛因一包（淨重○‧○七公克）扣案可資佐證，且該扣案之白
    色粉末，經送驗結果，確屬第一級毒品海洛因無訛，亦有卷附法務部調查局鑑定
    通知書一件為憑。按海洛因經注射入人體後，約百分之八十於廿四小時內自尿中
    排出，一般而言，尿液中能否驗出嗎啡陽性反應與其投與量投與途徑、採尿時間
    、個人體質及檢驗方法之靈敏度有關，國外曾有文獻報導注射六毫克之海洛因鹽
    酸量，其代謝物嗎啡之平均可檢出時限約為廿六小時。另嗎啡經注射入人體後，
    百分之九十以上於廿四小時內自尿中排出，國外曾有文獻報導指出注射二十毫克
    之嗎啡硫酸鹽，其嗎啡之平均可檢出時限約為四十五小時，此有卷附行政院衛生
    署藥物食品檢驗局八十一年九月八日藥檢一字第八一一四八八五號函影本一件為
    證，故可推知被告於前揭經警採尿前四十五小時某一時刻施用海洛因無訛（除扣
    除經警查獲至採尿時之期間外）。是被告上開所辯，顯屬卸責之詞，要無可採。
    又被告前因施用第一、二級毒品案件，經依本院以八十八年度毒聲字第二四０三
    號裁定送觀察、勒戒後，認無繼續施用毒品之傾向，由臺灣彰化地方法院檢察署
    檢察官分別於八十八年六月二十五日以八十八年度偵字第六三二九號，及同年七
    月二十九日以八十八年度偵字第六九二四號為不起訴處分確定。復因施用第一級
    毒品案件，經觀察、勒戒後，認有繼續施用毒品之傾向，先送強制戒治，並由臺
    灣彰化地方法院檢察署檢察官提起公訴，嗣於八十九年十一月四日經本院以八十
    九年度訴字第八七五號判處有期徒刑八月確定等情，亦有本院八十九年度訴字第
    八七五號判決書及臺灣高等法院被告全國前案紀錄表等件在卷可按。其再犯本件
    違反毒品危害防制條例案件，係屬三犯。本件事證明確，被告犯行洵堪認定。
二、核被告甲○○所為，係犯毒品危害防制條例第十條第一項之施用第一級毒品罪。
    被告持有毒品海洛因施用，其持有第一級毒品海洛因之低度行為，已為施用之高
    度行為所吸收，不另論罪。查被告前因違反毒品危害防制條例案件，經本院判處
    有期徒刑四月確定，於九十年六月十五日執行完畢，有臺灣高等法院被告全國前
    案紀錄表在卷可按，其於受有期徒刑執行完畢後，五年內再犯本件有期徒刑之罪
    ，為累犯，應依法加重其刑。爰審酌被告施用毒品係屬「病態性犯人」，加以其
    犯罪之動機及目的在圖一己感官上之享受，犯罪手段及犯罪所生危害尚屬平和，
    犯後否認犯行等一切情狀，量處如主文所示之刑，以示懲儆。扣案之第一級毒品
    海洛因一包（淨重０．０七公克），係查獲之毒品，應依毒品危害防制條例第十
    八條第一項前段之規定宣告沒收並銷燬之。
三、據上論斷，應依刑事訴訟法第二百九十九條第一項前段，毒品危害防制條例第十
    條第一項、第十八條第一項前段，刑法第十一條前段、第四十七條，判決如主文
    。
本案經檢察官林映姿到庭執行職務。
中    華    民    國    九十一      年      三      月      二十七      日
                                臺灣彰化地方法院刑事第二庭
                                    審判長法官  林  欽  章
                                    法      官  謝  仁  棠
                                    法      官  郭  麗  萍
右正本證明與原本無異。
如不服本判決，應於判決送達後十日內向本院提出上訴狀( 須附繕本 )。
                                    法院書記官  楊  年  雄
中    華    民    國    九十一      年      三      月      二十八      日
毒品危害防制條例第十條第一項
施用第一級毒品者，處六月以上五年以下有期徒刑。
施用第二級毒品者，處三年以下有期徒刑。
